【裁判字號】    97,審訴,601
【裁判日期】    970630
【裁判案由】    毒品危害防制條例
【裁判全文】
臺灣桃園地方法院刑事判決             97年度審訴字第601號
                                     97年度審訴字第968號
公  訴  人  臺灣桃園地方法院檢察署檢察官
被      告  甲○○
指定辯護人  本院公設辯護人  陳瑞明
上列被告因違反毒品危害防制條例案件，經檢察官提起公訴（97
年度毒偵字第518 號、97年度毒偵字第1134號），嗣被告於準備
程序進行中為有罪之陳述，經本院合議庭裁定由受命法官獨任進
行簡式審判程序後，聲請改依協商程序而為判決，本院判決如下
：
    主  文
甲○○施用第一級毒品，處有期徒刑陸月又拾伍日，扣案之海洛
因殘渣袋貳只均沒收銷燬之，注射針筒貳支均沒收；又施用第一
級毒品，處有期徒刑陸月又拾伍日，扣案之海洛因殘渣袋壹只沒
收銷燬之，注射針筒壹支沒收。應執行處有期徒刑壹年，扣案之
海洛因殘渣袋只均沒收銷燬之，注射針筒支均沒收。
    事實及理由
一、本件被告所犯係死刑、無期徒刑或最輕本刑為三年以上有期
    徒刑以外之罪，其於準備程序中就被訴事實為有罪之陳述，
    經本院告知簡式審判程序之旨，並聽取公訴人、被告及辯護
    人之意見後，爰依刑事訴訟法第273 條之1 第1 項規定合議
    裁定由受命法官獨任進行簡式審判程序。
二、甲○○前有違反毒品危害防制條例等前科，其中前於民國96
    年間，因違反毒品危害防制條例案件，經臺灣雲林地方法院
    以96年度訴字第568 號判決判處應執行有期徒刑9 月確定（
    二次施用第一級毒品犯行各判處有期徒刑6 月）；又於96年
    間，因違反毒品危害防制條例案件，經臺灣雲林地方法院以
    96年度訴字第880 號、97年度訴字第188 號判決判處應執行
    有期徒刑1 年確定（二次施用第一級毒品犯行各判處有期徒
    刑8 月），尚未執行完畢（不構成累犯）。
三、被告前曾於95年間因施用毒品案件，經臺灣雲林地方法院以
    95年度毒聲字第178 號裁定送觀察、勒戒後，認無繼續施用
    毒品傾向，於95年11月16日釋放出所，並經臺灣雲林地方法
    院檢察署檢察官於95年11月20日以95年度毒偵字第708 號為
    不起訴處分確定。詎仍未戒除毒癮，於前揭觀察、勒戒執行
    完畢後5 年內，明知海洛因為毒品危害防制條例第2 條第2
    項第1 款所規定之第一級毒品，不得施用、持有，竟基於施
    用第一級毒品海洛因之犯意，於97年1 月16日22時許，在桃
    園縣中壢市○○路○ 段135 巷10號5 樓102 室租屋處，施用
    第一級毒品海洛因1 次，嗣於97年1 月17日17時30分許，在
    桃園縣中壢市○○路1 號萬能科技大學校區內為警查獲，並
    在其上開租屋處所扣得其所有之海洛因殘渣袋2 只，及其所
    有供（但非專供）施用毒品海洛因所用之注射針筒2 支。復
    於97年2 月28日22時許，另行基於施用第一級毒品海洛因之
    犯意，在其上開租屋處，施用第一級毒品海洛因1 次，嗣於
    97年3 月1 日上午9 時許，在上址處為警查獲，並扣得其所
    有之海洛因殘渣袋1 只，及其所有供（但非專供）施用毒品
    海洛因所用之注射針筒1 支。案經桃園縣政府警察局中壢分
    局報告及桃園縣政府警察局移送臺灣桃園地方法院檢察署檢
    察官偵查起訴。
四、證據名稱：
  (一)被告於警詢、偵訊及本院準備程序中之自白。
  (二)臺灣檢驗科技股份有限公司濫用藥物檢驗報告暨桃園縣政府
    警察局中壢分局尿液暨毒品檢體真實姓名與編號對照表、臺
    灣檢驗科技股份有限公司濫用藥物檢驗報告暨桃園縣政府警
    察局被採尿人尿液暨毒品檢體真實姓名與編號對照表各1 份
    附卷可稽。
  (三)扣案之海洛因殘渣袋3 只、注射針筒3 支可資佐證。
五、本件經檢察官與被告於審判外達成協商之合意且被告已認罪
    ，其合意內容為：就其二次施用第一級毒品部分，被告願受
    科刑範圍各為有期徒刑6 月又15日，應執行有期徒刑1 年。
    經查，上開協商合意並無刑事訴訟法第455 條之4 第1 項所
    列情形之一，檢察官聲請改依協商程序而為判決，本院爰不
    經言詞辯論，於協商合意範圍內為協商判決，合予敘明。
六、扣案之海洛因殘渣袋3 只，係用以包裹第一級毒品海洛因之
    包裝袋，而海洛因已經被告施打殆盡，且被告施打該物尿液
    中驗出嗎啡類陽性反應，被告復自白施打海洛因，俱如前述
    ，足見塑膠袋係殘留有毒品海洛因，應依毒品危害防制條例
    第18條第1 項前段規定，均沒收銷燬之。又扣案之注射針筒
    3 支，係被告所有供（但非專供）其施用毒品海洛因所用之
    物，業據被告供陳在卷，應依刑法第38條第1 項第2 款規定
    ，宣告沒收。
七、應適用之法條：刑事訴訟法第273 條之1 第1 項、第455 條
    之4 第2 項、第455 條之8 ，毒品危害防制條例第10條第1
    項、第18條第1 項前段，刑法第11條前段、第38條第1 項第
    2 款，第51條第5 款。
八、本判決除有刑事訴訟法第455 條之4 第1 項第1 款、第2 款
    、第4 款、第6 款、第7 款所定情形之一，或違反同條第2
    項規定者外，不得上訴。
九、如不服本件判決，得自收受判決送達之日起10日內，向本院
    提出上訴書狀，上訴於第二審法院。
本案經檢察官鄭堤升到庭執行職務。
中    華    民    國    97    年    6     月    30    日
                  刑事庭  法  官  徐  培  元
以上正本證明與原本無異。
                          書記官  楊  美  慧
中    華    民    國    97    年    6     月    30    日
附錄本件論罪科刑法條：
毒品危害防制條例第10條
施用第一級毒品者，處六月以上五年以下有期徒刑。
施用第二級毒品者，處三年以下有期徒刑。


司法院資訊處製作；財團法人民間司法改革基金會備份。
